【裁判字號】    95,聲簡再,10
【裁判日期】    951110
【裁判案由】    聲請再審
【裁判全文】
臺灣桃園地方法院刑事裁定            95年度聲簡再字第10號
聲請人即被告  甲○○
上列聲請人即被告因贓物案件，對本院於中華民國95年10月11日
所為95年度簡上字第354 號第二審確定判決，聲請再審，本院裁
定如下：
    主  文
聲請駁回。
    理  由
一、聲請再審意旨如附件聲請再審狀所載。又查，前開聲請再審
    狀雖記載係對本院95年度簡上易字第354 號刑事判決聲請再
    審，惟由該聲請再審狀之意旨，可得確定係對於本院95年度
    簡上字第354號刑事判決聲請再審，合先敘明。
二、按再審制度，係為原確定判決認定事實錯誤而設之救濟方法
    ，是以有罪之判決確定後，有下列情形之一者，為受判決人
    之利益，得聲請再審︰一、原判決所憑之證物已證明其為偽
    造或變造者；二、原判決所憑之證言、鑑定或通譯已證明其
    為虛偽者；三、受有罪判決之人，已證明其係被誣告者；四
    、原判決所憑之通常法院或特別法院之裁判已經確定裁判變
    更者；五、參與原判決或前審判決或判決前所行調查之法官
    ，或參與偵查或起訴之檢察官，因該案件犯職務上之罪已經
    證明者；六、因發現確實之新證據，足認受有罪判決之人應
    受無罪、免訴、免刑或輕於原判決所認罪名之判決者。前項
    第1款至第3款及第5 款情形之證明，以經判決確定，或其刑
    事訴訟不能開始或續行非因證據不足者為限，得聲請再審。
    又不得上訴於第三審法院之案件，除前條規定外，其經第二
    審確定之有罪判決，如就足生影響於判決之重要證據漏未審
    酌者，亦得為受判決人之利益，聲請再審。依第421 條規定
    ，因重要證據漏未審酌而聲請再審者，應於送達判決後20日
    內為之，刑事訴訟法第420條、第421條及第424 條分別定有
    明文。次按聲請再審，應以再審書狀敘述理由，附具原判決
    之繕本及證據，提出於管轄法院為之，法院認為聲請再審之
    程序違背規定者，應以裁定駁回之，刑事訴訟法第429 條、
    第433 條亦分別定有明文。而刑事訴訟法對於不合法定程式
    之再審聲請，並無應定期間先命其補正之規定，亦非在抗告
    程序中所得補正，如確具有聲請再審之理由，祇能另行依法
    聲請（最高法院81年度台抗字第17號裁定意旨可資參照）。
三、經查，聲請人聲請再審所執係受誣告之理由，依諸前揭刑事
    訴訟法得聲請再審之規定，該等理由之證明，以經判決確定
    ，或其刑事訴訟不能開始或續行非因證據不足者為限，始得
    聲請再審。聲請人以原確定判決所憑之證言有偽造、虛偽者
    或其係遭誣告等情節，而主張得提起再審，均係基於其自行
    認定使然，顯未符上開法定之再審事由至明。而聲請人再審
    理由所稱之新證據，復係聲請人以對其有利之主張為原確定
    判決所不採，而於事後提出證明，以圖證實在原確定判決前
    所為有利之主張為真實之情形，亦不合於聲請再審新證據事
    由之要件。綜上，聲請人所提再審之理由，核其性質，僅屬
    對於原確定判決就證人證述內容之取捨意見，及單憑己意所
    為之相反評價或質疑，要與刑事訴訟法第420條第1項各款所
    定之再審要件並不相符，復未就原審判決有何違誤之處為具
    體之指摘。其聲請再審顯無理由，應予駁回。
四、據上論斷，應依刑事訴訟法第433條，裁定如主文。
中    華    民    國    95    年    11    月    10    日
                        刑事第十一庭   法  官  蕭世昌
以上正本證明與原本無異。
如不服本裁定，應於裁定送達後5 日內向本院提出抗告狀。
                                       書記官  簡慧瑛
中    華    民    國    95    年    11    月    10    日


司法院資訊處製作；財團法人民間司法改革基金會備份。
